# 陈版主你好，有个合并报表的问题求助

提问人：windy1978 时间：2018-05-04 20:34:34
A上市公司收购非上市B公司45%股权（假定可以控制)，收购前A参与设立的一个基金公司C（A占24%，不具备重大影响，列入可供出售金融资产）投资了B，占10%股权。现在A要编制合并财务报表，合并比例为45%吗？如果是45%，那么A的备考合并财务报表中的少数股东权益与可供出售金融资产是否有重复？是否需要抵销，谢谢陈版主，

回答人：chenyiwei
如果你确定持股45%有控制，同时对该基金无控制权，则合并报表中的少数股权比例为55%，不再做进一步的其他抵销处理。